【裁判字號】    89,交上易,1504
【裁判日期】    891003
【裁判案由】    過失傷害
【裁判全文】
臺灣高等法院臺南分院刑事判決          八十九年度交上易字第一五四號 Ｇ
      上  訴  人
      即  被  告  乙  ○  ○
右上訴人因過失傷害案件，不服臺灣臺南地方法院八十九年度交易字第三二七號中華
民國八十九年七月十三日第一審判決（起訴案號：臺灣臺南地方法院檢察署八十九年
度偵字第三五九四號），提起上訴，本院判決如左：
      主      文
上訴駁回。
      事      實
一、乙○○於八十九年一月二十九日十九時三十分許，駕駛ＸＶＷ─０六六號重型機
    車，沿臺南縣新化鎮縣自新化往永康，即由東向西行駛，至該路段八
    公里九００公尺處即新化鎮崙頂里三九０號前，原應注意汽機車行駛時，駕駛人
    應注意車前狀況，且依當時情況，又無不能注意之情形，竟疏於注意車前狀況，
    致自後追撞楊美華所駕駛搭載甲○○之ＶＣＡ─七四六號輕機車，使甲○○受有
    中央脊髓症侯群之傷害。乙○○於肇事後犯罪未被有偵查權之公務員或機關發覺
    前，向到場處理警員自首坦承犯行，進而接受裁判。
二、案經甲○○訴請臺灣臺南地方法院檢察署檢察官偵查起訴。
      理      由
一、訊上訴人即被告乙○○對於右揭時地駕車自後追撞告訴人甲○○之事實坦承不諱
    ，並自承應負全部過失責任。核與告訴人所指訴及證人楊美華證述情節相符，並
    有道路交通事故調查報告表一份、現場及車損照片六幀附卷可稽，而告訴人因本
    件車禍受有中央脊髓症侯群之傷害，亦有診斷明書一紙在卷可憑。
二、按汽車行駛時，駕駛人應注意車前狀況，道路交通安全規則第九十四條第三款定
    有明文。被告駕駛汽車，自應加以注意，且當時天氣晴朗、路面乾燥無缺陷、視
    距良好，並無不能注意情事，被告竟疏未注意，以致肇事，使告訴人受傷，被告
    顯有過失。被告過失行為與告訴人受傷害間，確具有相當因果關係，其過失傷害
    犯行洵堪認定。
三、查被告駕駛機車原應注意車前狀況，且依肇事時情況，又無不能注意情形，竟疏
    於注意車前狀況，致自後追撞楊美華所駕駛搭載甲○○之輕機車，使甲○○受有
    中央脊髓症侯群之傷害。核其所為，係犯刑法第二百八十四條第一項前段之過失
    傷害罪，其於肇事後犯罪未被有偵查權之公務員或機關發覺前，向警方自首坦承
    犯行，進而接受裁判，有警訊筆錄一件在卷可稽，爰依自首之規定減輕其刑。
四、原審以被告罪證明確，因予適用刑法第二百八十四條第一項前段、第四十一條、
    第六十二條前段、罰金罰鍰提高標準條例第一條前段、第二條規定，並爰審酌被
    告品性及智識程度、過失程度嚴重、犯罪所生之危害及犯後態度等一切情狀，量
    處有期徒刑四月，並諭知如易科罰金以三百元折算一日之標準，以示懲儆。本院
    經核原判決認事用法，並無不合，量刑亦稱允當。上訴意旨，空言指摘原判決量
    刑過重，為無理由，應予駁回。
據上論斷，應依刑事訴訟法第三百六十八條，判決如主文。
本案經檢察官曾顯智到庭執行職務。
中    華    民    國      八十九      年      十      月      三        日
                                  臺灣高等法院臺南分院刑事第五庭
                                      審判長法官  茆    臺    雲
                                            法官  曾    平    杉
                                            法官  李    文    福
右正本證明與原本無異。
不得上訴。
                                      法院書記官  李    良    倩
中    華    民    國      八十九      年      十      月     四         日
附錄本判決論罪法條：
刑法第二百八十四條第一項：因過失傷害人者，處六月以下有期徒刑、拘役或五百元
                          以下罰金，致重傷者，處一年以下有期徒刑、拘役或五
                          百元以下罰金。


司法院資訊處製作；財團法人民間司法改革基金會備份。
